---
title: "Reporte Final Bellabeat"
date: 2016-08-25
author: Semiramís G. de la Cruz
output: html_notebook
---
# Fase III: Procesar

## Limpieza de los datos

Comencemos instalando algunas librerías para los primeros análisis.

```{r}
library(tidyverse)
library(readr)
library(dplyr)
```
Y con ayuda de un archivo auxiliar, definamos el path de trabajo.

```{r}
source("C:/Users/Semiramis/Documents/Capacitación/Google/Proyecto final/syntax/00_Inicio_Proyecto_Google.R")
```


Previo a realizar algún cambio a las bases, demos un vistazo a la información que viene en el fichero de FitBit.

```{r}
daily_activity <- read.csv(paste0(DATADIR,
                                  "dailyActivity_merged.csv")) 

heart_rate_seconds <- read.csv(paste0(DATADIR,
                                      "heartrate_seconds_merged.csv"))

sleep_day <- read_csv(paste0(DATADIR,
                             "sleepDay_merged.csv"))

weight <- read_csv(paste0(DATADIR,
                          "weightLogInfo_merged.csv"))

hourly_calories <- read.csv(paste0(DATADIR,
                                   "hourlyCalories_merged.csv"))

hourly_intensities <- read.csv(paste0(DATADIR,
                                      "hourlyIntensities_merged.csv"))

hourly_steps <- read.csv(paste0(DATADIR,
                                "hourlySteps_merged.csv"))

```
Al hacer la carga de los datos, podemos ver los casos únicos en cada fichero para saber con cuantos usuarios únicos estamos trabajando:

```{r}
n_distinct(daily_activity$Id)     #33

n_distinct(heart_rate_seconds$Id) #14
n_distinct(sleep_day$Id)          #24
n_distinct(weight$Id)             #8

n_distinct(hourly_calories$Id)    #33
n_distinct(hourly_intensities$Id) #33
n_distinct(hourly_steps$Id)       #33

```

Esto nos indica que a lo mucho tenemos registros de 33 personas.

Para este proyecto, centrémonos en la base ´daily_activity´; podemos hacer una visualización rápida con un tibble y además ver las columnas que contiene.

```{r}
tibble(daily_activity)
```

```{r}
colnames(daily_activity)
```

Análogamente, revisando las columnas de ´sleep_day´ y ´weight´

```{r}
colnames(sleep_day)
```
```{r}
colnames(weight)
```
Ahora, si nos interesa el uso por día que tienen las personas de estos dispositivos, nos conviene manejar un solo dataframe que junte la información diaria.

## Resumen de los datos

Ya que hemos seleccionado los ficheros que nos interesan, apliquemos una funcion para obtener un resumen de las bases.

La funcion que usaremos, es similar al summary, pero exportará el resultado a un excel.

```{r}
source(paste0(SCRIPTSDIR, "utils.R"))

generar_report_value(daily_activity,"Daily_Activity") # 940,15
generar_report_value(sleep_day,"Sleep_Day")           # 413,5
generar_report_value(weight,"Weight")                 # 67,8
```
Para ver el detalle de esta ejecución, revisar el link:
[Archivo de resumen de los datos](https://github.com/semilun4/Bellabeat-Google_Data_Analytics/blob/main/doc/RV_Total_Data.xlsx)

## Transformación de variables}

Para poder hacer la unión de los sets de datos, habrá que hacer una conversión del formato de la fecha.
También, para el caso de ´sleep_day´, se eliminan registros duplicados.

```{r}
# daily_activity

daily_activity <- daily_activity %>% 
  mutate(ActivityDate_C = format(as.POSIXct(ActivityDate, format='%m/%d/%Y'),
                               format='%m/%d/%Y'),
         Date = ActivityDate_C)


# sleep_day
sleep_day <- sleep_day %>% 
  mutate(Date = format(as.POSIXct(SleepDay,format='%m/%d/%Y %H:%M:%S'),
                             format='%m/%d/%Y'))

sleep_day <- sleep_day %>% 
  distinct(Id, Date, .keep_all = TRUE)


# weight
weight <- weight %>% 
  mutate(Date_C = format(as.POSIXct(Date,format='%m/%d/%Y %H:%M:%S'),
                             format='%m/%d/%Y'))

```

## Unión de los datos

Sólo bastaría apllicar la unión de los datos.


```{r}

daily_data <- merge(daily_activity, sleep_day,
                    by = c("Id","Date"), all.x = TRUE)

daily_data_v2 <- daily_data %>% left_join(weight,
                                   by=c('Id'='Id','Date'='Date_C'))

```

Y exportamos nuestra nueva base de datos.

```{r}

save(daily_data_v2, file = paste0(DATADIR,"Daily_Data.RData"))

```

Para ver un resumen de variables, nos auxiliamos de la misma función (consultar en el mismo link de los otros report_value).

```{r}
generar_report_value(daily_data_v2,"Daily_Data")               

```

